臺北高等行政法院判決　　　　　　　　　　　　　　　九十三年度簡字第四○三號
　　原　　　告　甲○○
　　被　　　告　勞工保險局
　　代　表　人　乙○總經理）.
右當事人間因勞保事件，原告不服行政院勞工委員會中華民國九十二年十二月二日勞
訴字第○九二○○四九四二九號訴願決定，提起行政訴訟。本院判決如左：
　　主  文
原告之訴駁回。
訴訟費用由原告負擔。
　　事  實
緣原告係由聖超企業有限公司申報參加勞工保險之被保險人，因於民國（下同）九十
一年五月十七日工作中不慎致頸部背部挫扭傷，前曾請領九十一年六月四日至同年七
月八日期間職業傷害傷病給付。嗣原告以同一事故致左肩肌腱炎及左下肢肌腱炎，繼
續申請九十一年七月九日至同年九月十一日期間職業傷害傷病給付，經被告以其所患
應屬普通疾病，乃核定所請不予給付，原告不服，申請審議及提起訴願遞遭決定駁回
，因未提起行政訴訟而告確定在案。其後，原告再以同一事故致第五、六節頸椎椎間
盤突出及頸椎外傷性椎間盤突出，於九十一年十二月二十四日向被告申請自九十一年
十一月十五日至同年十二月二十日期間職業傷害傷病給付（詳勞工保險給付申請書之
「此次申請傷病不能工作期間」欄之記載），案經被告審查，以原告因九十一年五月
十七日事故所致頸部背部扭傷，經醫師評估於三個月內可恢復；至其所患第五、六節
頸椎椎間盤突出及頸椎外傷性椎間盤突出，非九十一年五月十七日事故所致，不得視
為職業傷害，應按普通疾病辦理；又其因同一傷病於九十一年十一月十一日入住財團
法人長庚紀念醫院（下稱長庚醫院）林口分院暨嘉義分院門診，申請職災醫療給付及
核退自墊醫療費用部分，應不予給付，乃依勞工保險條例第三十三條規定，以九十二
年三月三日保給傷字第○九二六○○九七八七○號函核定發給自住院之第四日即九十
一年十一月十四日起至同年月日止共一日計新台幣（下同）二七五元普通疾病傷病給
付。原告不服，向勞工保險監理委員會（下稱監理會）申請審議，經該會以九十二年
八月五日（92）保監審字第一四四一號審議駁回。原告仍未甘服，提起訴願，遭決定
駁回，遂向本院提起行政訴訟。茲摘敘兩造訴辯意旨如次：
甲、原告起訴意旨略謂：
一、原告於九十一年五月十七日搬運鐵櫃時不慎壓挫傷，前往陽明醫院治療，初時不
    以為意，惟因久治不癒，於同年九月十九日前往長庚醫院嘉義分院診治，方得知
    係頸椎椎間盤突出，復於同年十一月十一日在長庚醫院林口分院開刀。原告當時
    受傷情形有公司開立證明可稽，且被告已核付原告自九十一年六月四日至七月八
    日期間職業傷害傷病給付，嗣經醫師診斷為頸椎外傷性椎間盤突出，詎被告否認
    原告所患為職業傷害，前後顯屬矛盾。原告受傷之初，雖認係頸背部扭傷，惟經
    治療及詳細檢查，證實為椎間盤突出，是不論在部位、症狀上，皆可能暫時誤認
    為僅係單純扭挫傷，被告藉以認定椎間盤突出並非九十一年五月十七日受傷所致
    ，難令原告甘服，冀鈞院詳查。
二、訴願決定稱長庚醫院回函指出原告主訴半年前頸部受重擊云云，原告係於九十一
    年九月十九日就診，半年前應為同年三月十九日，鈞院可調閱原告健保就醫紀錄
    ，查明原告於九十一年三月左右是否因此就診，且原告請求鈞院另由公正之第三
    單位專科醫師審查原告之核磁共振造影片，由片中應能推斷原告當時受傷情形，
    及是否能在受傷情況下，於九十一年三月二十日應徵家具公司擔任搬運工而能勝
    任工作。況且，原告向上開醫院申請之病歷摘要中，並無原告有此主訴之記載，
    應係醫師回覆被告來函答詢之估計，並非原告主訴內容，冀鈞院去函詢問長庚醫
    院嘉義分院王定中醫師，以明真相，否則，被告怎能僅憑此斷定原告非於九十一
    年五月十七日受傷？
三、訴願決定稱原告所患為退化性病變，斷定原告非外傷所致，漠視原告主治大夫即
    長庚醫院林口分院陳子勇醫師之專業診斷，該醫師對此十分不解，其冀被告正式
    行文，將以書面解答被告對原告之病況及所謂退化性病變之相關疑問。原告亦冀
    求鈞院去函詢問該名醫師，請其針對原告病情及被告對原告傷勢之所有疑慮，提
    出專業醫師之書面意見，並據此認定核駁，方使原告信服，亦符合行政程序法之
    精神。另原告於九十二年十月二十一日向訴願決定機關提出補充狀，惟訴願決定
    對原告所提請醫師提供意見之要求隻字未提，原告於九十二年九月三日提起訴願
    ，事隔一個半月，難道原告之訴願於九十二年十月二十一日前即遭決定駁回？且
    發現新事證難道不應重新調查，再作核駁？該決定之作成顯不合行政程序法之精
    神及立法意旨，令人懷疑訴願決定機關之中立性，冀鈞院秉公審理，還原告公道
    。
四、訴願決定稱被告曾將原告之核磁共振影片及相關就診紀錄送請專科醫師審查，得
    出四點意見云云，惟前三點意見皆依原告之主述，其中第三點表示原告於九十一
    年五月十七日就診時無主訴頸部有遭受重擊，且至同年九月十九日四個月期間無
    就診紀錄云云，惟原告於訴願程序已提出宏彬診所及陽明醫院之就診紀錄；另第
    四點意見表示病理報告係屬退化性病變云云，惟依長庚醫院林口分院陳子勇醫師
    所言，外傷亦可能造成退化性病變，訴願決定機關未詢問醫師見解，全無所謂專
    科醫師就原告核磁共振造影片結果及病理上之專業判斷，在未有直接有力證據下
    ，草率推測原告所患並非九十一年五月十七日工作中受傷所致，對原告所提公傷
    證明、醫師認定應為外傷造成之診斷書及核磁共振造影片結果視而不見，此種捨
    直接證據不用，選擇性採用對被保險人不利之間接推測結論，明顯違反行政程序
    法第九條有利不利一律注意之規定，亦突顯被告以保險公司自居，違背勞工保險
    條例第一條保障勞工權益之立法宗旨。
五、原告自提出爭議以來，被告自始至終皆持相同理由，即上開專業醫師所表示之四
    點意見，對原告所提之證據及陳述，不接受亦不提出更進一步之理由及證據，參
    照審議審定及訴願決定之內容，對原告所提論點，隻字未駁，僅重複上開論點，
    即駁回原告審議申請及訴願，甚者，完全不處理上開原告所提之訴願補充狀，如
    此草率之作法，難令原告甘服，冀鈞院秉公處理，維護勞工權益。
六、請撤銷訴願決定、審議審定及原處分，並發給九十一年七月九日至九十三年一月
    十三日止之傷病給付共一八八、六五○元。
乙、被告答辯意旨略謂：
一、原告主張被告應發給自九十一年七月九日至九十三年一月十三日止之職業傷病給
    付計一八八、六五○元，惟本件訴訟原告係不服被告九十二年三月三日保給傷字
    第○九二六○○九七八七○號函之處分，該函係針對原告申請自九十一年九月十
    二日至同年十二月二十日之職業傷害傷病給付不予給付，而以原告平均日投保薪
    資五五○元乘以一○○日再乘以百分之七十計三八、五○○元，再扣除已核給一
    日普通傷病給付二七五元，故本案訴訟金額為三八、二二五元，合先敘明。
二、按「被保險人因遭遇普通傷害或普通疾病住院診療，不能工作，以致未能取得原
    有薪資，正在治療中，自不能工作之第四日起，發給普通傷害補助費或普通疾病
    補助費。」、「被保險人因執行職務而致傷害或職業病不能工作，以致未能取得
    原有薪資，正在治療中者，自不能工作之第四日起，發給職業傷害補償費或職業
    病補償費。．．前項因執行職務而致傷病之審查準則，由中央主管機關定之。」
    、「普通傷害補助費及普通疾病補助費，均按被保險人平均月投保薪資半數發給
    ，每半個月給付一次，以六個月為限。但傷病事故前參加保險之年資合計已滿一
    年者，增加給付六個月。」、「職業傷害補償費及職業病補償費，均按被保險人
    平均月投保薪資百分之七十發給，每半個月給付一次；如經過一年尚未痊癒者，
    其職業傷害或職業病補償費減為平均月投保薪資之半數，但以一年為限。」勞工
    保險條例第三十三條至第三十六條分別定有明文。次按「被保險人因執行職務而
    致傷害者，為職業傷害。」勞工保險被保險人因執行職務而致傷病審查準則第三
    條第一項亦有明文。
三、原告因於九十一年五月十七日搬運鐵櫃時不慎致頸部背部扭傷，前曾請領九十一
    年六月四日至同年七月八日期間計三十五日職業傷害傷病給付，嗣以同一事故致
    左肩肌腱炎及左下肢肌腱炎，繼續申請九十一年七月九日至同年九月十一日期間
    職業傷害傷病給付，經被告審查，以其所患應屬普通疾病，核定所請不予給付，
    原告針對該次處分已另案提起爭議審議及訴願，遞遭駁回而告確定在案。原告再
    以同一事故致頸椎外傷性椎間盤突出，向被告申請自九十一年九月十二日至同年
    十二月二十日期間職業傷害傷病給付，案經被告審查，以原告因九十一年五月十
    七日事故所致頸部背部扭傷，既經醫師評估於三個月內可恢復，依勞工保險條例
    第三十四條規定，此次以同一事故所請上開期間傷病給付不予給付；至其所患第
    五、六節頸椎椎間盤突出及頸椎外傷性椎間盤突出，並非九十一年五月十七日事
    故所致，不得視為職業傷害，乃核付自九十一年十一月十四日至同年月日止計一
    日住院期間普通疾病傷病給付；又原告因同一傷病於九十一年十一月十一日入住
    長庚醫院林口分院暨嘉義分院門診申請職災醫療給付及核退自墊醫療費用部分，
    應不予給付，並經審議審定及訴願決定維持在案。
四、參照陽明醫院及長庚醫院嘉義分院回函、病歷及核磁共振造影片等相關資料，經
    被告分別送請不同特約專業醫師審查，其意見分別略以：「甲○○先生九十一年
    五月十七日門診之記錄為下背痛及壓痛數月之久，上週抬重物、頸痛，故其應非
    九十一年五月十七日受傷造成，且其病變為慢性退化性病變，其如為扭傷於三個
    月內應可恢復，已給付一○○日已為寬鬆合理，再申請不合理。」、「一、九十
    一年九月十九日至嘉義長庚看診時陳述為『左手麻，自半年前頸部受傷（受重擊
    ）』。二、九十一年十月至十一月間林口長庚醫院之就醫紀錄未附錄，依答詢紀
    錄則為『受傷後頸痛、手麻、無明顯外傷』。三、如果九十一年五月十七日頸部
    有遭受重擊受傷，但於是日則均無此主訴，且九十一年五月十七日至同年九月十
    九日四個月期間並無任何明顯頸部症狀求醫診治。四、所患『頸椎椎間盤突出』
    是否為外傷所致，由於手術報告未載有何明顯外傷所見或原因，且病理報告亦屬
    『退化性病變』故尚難以認定為職業外傷致頸椎間盤突出，其為普通疾病。．．
    」，故被告所為處分依法並無不合。
五、請駁回原告之訴，訴訟費用由被告負擔。
    理  由
一、被告代表人原為廖碧英，九十三年五月二十日變更為蔡吉安，嗣於同年六月十六
    日變更為乙○，茲由渠等具狀聲明承受訴訟，核無不合，應予准許。
二、按「被保險人遭遇普通傷害或普通疾病住院診療，不能工作，以致未能取得原有
    薪資，正在治療中者，自不能工作之第四日起，發給普通傷害補助費或普通疾病
    補助費。」、「被保險人因執行職務而致傷害或職業病不能工作，以致未能取得
    原有薪資，正在治療中者，自不能工作之第四日起，發給職業傷害補償費或職業
    病補償費。．．前項因執行職務而致傷病之審查準則，由中央主管機關定之。」
    、「普通傷害補助費及普通疾病補助費，均按被保險人平均月投保薪資半數發給
    ，每半個月給付一次，以六個月為限。但傷病事故前參加保險之年資合計已滿一
    年者，增加給付六個月。」、「職業傷害補償費及職業病補償費，均按被保險人
    平均月投保薪資百分之七十發給，每半個月給付一次；如經過一年尚未痊癒者，
    其職業傷害或職業病補償費減為平均月投保薪資之半數，但以一年為限。」勞工
    保險條例第三十三條至第三十六條分別定有明文。
三、本件原告係由聖超企業有限公司申報參加勞工保險之被保險人，因於九十一年五
    月十七日工作中不慎致頸部背部挫扭傷，前曾請領九十一年六月四日至同年七月
    八日期間職業傷害傷病給付。嗣原告以同一事故致左肩肌腱炎及左下肢肌腱炎，
    繼續申請九十一年七月九日至同年九月十一日期間職業傷害傷病給付，經被告以
    其所患應屬普通疾病，乃核定所請不予給付，原告不服，申請審議及提起訴願遞
    遭決定駁回，因未提起行政訴訟而告確定在案。其後，原告再以同一事故致第五
    、六節頸椎椎間盤突出及頸椎外傷性椎間盤突出，於九十一年十二月二十四日向
    被告申請自九十一年十一月十五日至同年十二月二十日期間職業傷害傷病給付（
    詳勞工保險給付申請書之「此次申請傷病不能工作期間」欄之記載），案經被告
    審查，以原告因九十一年五月十七日事故所致頸部背部扭傷，經醫師評估於三個
    月內可恢復；至其所患第五、六節頸椎椎間盤突出及頸椎外傷性椎間盤突出，非
    九十一年五月十七日事故所致，不得視為職業傷害，應按普通疾病辦理；又其因
    同一傷病於九十一年十一月十一日入住長庚醫院林口分院暨嘉義分院門診，申請
    職災醫療給付及核退自墊醫療費用部分，應不予給付，乃依勞工保險條例第三十
    三條規定，以九十二年三月三日保給傷字第○九二六○○九七八七○號函核定發
    給自住院之第四日即九十一年十一月十四日起至同年月日止共一日計二七五元普
    通疾病傷病給付。原告不服，以事實欄所載之主張資為爭議。惟查：
１、本件原告於九十一年十二月二十四日（被告收文日期）向被告申請自九十一年十
    一月十五日至同年十二月二十日期間職業傷害傷病給付【詳勞工保險給付申請書
    之「此次申請傷病不能工作期間」欄之記載】，因不服被告九十二年三月三日保
    給傷字第○九二六○○九七八七○號函所為之處分【該函係被告就九十一年九月
    十二日至同年十二月二十日期間職業傷害傷病給付予以核定，惟九十一年九月十
    二日至同年十一月十四日期間職業傷害傷病給付，未據原告提出申請，是被告該
    部分之核定，非依原告之申請所為之核定，自不生申請案件准駁之效力】，循序
    申請審議、提起訴願及本件行政訴訟。茲原告於本件行政訴訟主張被告應發給自
    九十一年七月九日至九十三年一月十三日止之職業傷病給付，惟九十一年七月九
    日至同年九月十一日期間職業傷害傷病給付，前經被告以原告所患應屬普通疾病
    ，乃核定所請不予給付，原告不服，申請審議及提起訴願遞遭決定駁回，因其未
    提起行政訴訟而告確定在案。另九十一年九月十二日至同年十一月十四日期間，
    以及九十一年十二月二十一日至九十三年一月十三日期間之職業傷害傷病給付，
    均未據原告提出申請，按提起行政訴訟法第五條第二項規定之課予義務訴訟，以
    有「依法申請之案件」為前提，茍未有「依法申請之案件」即逕行提起行政訴訟
    ，即屬同法第一百零七條第一項第十款之起訴不備其他要件，且此項欠缺無法命
    補正，依該法條第一項前段規定，原應以裁定駁回之，惟本院以程序上更慎重之
    判決程序駁回。
２、原告因於九十一年五月十七日搬運鐵櫃時不慎致「頸部背部扭傷」，前曾請領九
    十一年六月四日至同年七月八日期間計三十五日職業傷害傷病給付；嗣以同一事
    故致「左肩肌腱炎及左下肢肌腱炎」，繼續申請九十一年七月九日至同年九月十
    一日期間職業傷害傷病給付，經被告審查，以其所患應屬普通疾病，乃核定所請
    不予給付，原告針對該處分已另案申請審議及提起訴願，遞遭駁回而告確定在案
    ；其後，原告再以同一事故致「頸椎外傷性椎間盤突出」，向被告申請自九十一
    年九月十二日至同年十二月二十日期間職業傷害傷病給付；經核上開三次申請之
    保險事故雖均為原告九十一年五月十七日搬運鐵櫃時不慎受傷，惟原告申請職業
    傷害傷病給付之受傷部位，分別為「頸部背部扭傷」、「左肩肌腱炎及左下肢肌
    腱炎」、「頸椎外傷性椎間盤突出」，並非完全相同，則其是否為同一保險事故
    所致，即非無疑。
３、按當事人主張有利於己之事實者，就其事實有舉證之責任，民事訴訟法第二百七
    十七條前段定有明文，依行政訴訟法第一百三十六條之規定，上開規定為行政訴
    訟程序所準用。又按人民提起課予義務訴訟請求行政機關作成授益行政處分，係
    在增加自己之權利，依上開之規定，自應就權利發生實體上規定要件最低度事實
    負舉證責任。本件原告以其於九十一年五月十七日搬運鐵櫃時不慎，導致「頸椎
    外傷性椎間盤突出」，則原告就此「職業傷害」之原因事實，暨其「不能工作」
    「致未能取得原有薪資」及「正在治療中」之法定構成要件，應負其舉證責任。
    經查，原告提出本件申請時所檢附之長庚醫院嘉義分院九十一年九月三十日診斷
    證明書，載以「診斷：第五六節頸椎椎間盤突出」「醫囑：於九十一年九月十九
    日、二十五日、三十日來門診，宜手術」；另長庚醫院林口醫學中心九十一年十
    一月十四日診斷證明書，載以「診斷：外傷脊椎病變」「醫囑：病患於九十一年
    十一月十一日住院，九十一年十一月十二日施行手術，於九十一年十一月十四日
    出院，續門診追蹤」；又長庚醫院九十一年十二月二十日診斷證明書，載以「診
    斷：頸椎外傷性椎間盤突出」；核原告前述所患，與原告於九十一年五月十七日
    搬運鐵櫃時不慎所導致之「頸部背部扭傷」，並不相同，且上開診斷證明書均未
    記載原告不能工作之時間，自無法以之作為原告因該「職業傷害」不能工作以致
    未能取得原有薪資正在治療中之證明。被告為瞭解原告所受傷害、治療經過情形
    及何時可勝任一般工作，曾函請陽明醫院表示其醫理見解，據該醫院於九十一年
    十二月三十日以陽字第九一一二○三○—二號函送原告相關病歷資料，並復以：
    「一、高先生於九十一年五月十七日至本院初診，當時主訴下背痛已有數月，但
    因上星期工作中受傷導致疼痛加劇，且頸部疼痛延伸到左手，當時給予藥物與復
    健治療。七月八日高先生複診表示：工作中又受傷，再度給予藥物與復健治療。
    二、通常扭傷的療程約需二至三星期，期間不宜粗重工作。但之後高先生沒有再
    回診，所以不知其目前恢復程度如何。」等語；另長庚醫院嘉義分院於九十一年
    十二月二十六日以九一長庚院嘉字第五四三號函送原告之診療資料摘錄表及病歷
    影本，復以：「於九十一年九月十九日來門診，主訴半年前頸部受重擊，之後
    頸部疼痛、右手麻木。不知詳細過程，無法確定是否單純由外傷造成。病人
    無回診，不知現在狀況。」等語；又長庚醫院林口分院於九十二年五月十三日以
    （92）長庚醫北字第二一一三號函送原告之診療資料摘錄表及病歷影本，復以：
    「病人於九十一年十月間門診就醫，主訴受傷後頸痛，手麻，無明顯外傷，曾至
    陽明醫院及嘉義長庚就醫。於九十一年十一月十一日至十一月十四日住院，九十
    一年十一月十二日施前位頸椎椎間盤切除及固定術，術後頸痛及手麻有進步，行
    動自如。可工作。」等語；綜上益證原告並無因所患致不能工作之事實，且原告
    又未能提出由教學或公立醫院診斷審查評估不能工作期間及預估何時可恢復工作
    之診斷書，所稱要難採信。
４、再者，本案經被告將原告之病歷資料，分別送請二位特約專科醫師審查，其審查
    意見分別明載：「甲○○先生九十一年五月十七日門診之記錄為下背痛及壓痛數
    月之久，上週抬重物，頸痛，故其應非九十一年五月十七日受傷造成，且其病變
    為慢性退化性病變，其如為扭傷（抬重物加重症狀）於三個月內應可恢復，已給
    付一○○日已為寬鬆合理，再申請不合理。」、「一、九十一年九月十九日至嘉
    義長庚去看診陳述為『左手麻，自半年前頸部受傷（受重擊）』。二、九十一年
    十至十一月間林口長庚之就醫紀錄未附錄，如依答詢紀錄則為『受傷後頸痛、手
    麻、無明顯外傷』。三、如果九十一年五月十七日頸部有遭受重擊受傷，但九十
    一年五月十七日則均無此主訴，另九十一年五月十七日至九十一年九月十九日四
    個月期間並無任何明顯頸部症狀求醫診治。四、所患『頸椎椎間盤突出』是否為
    外傷所致，由於手術報告未載有何明顯外傷所見或原因，病理報告亦屬『退化性
    病變』，故尚難以認定為職業外傷致頸椎間盤突出。．．」等語，有該二份審查
    意見附卷可憑，從而，被告以原告所患第五、六節頸椎椎間盤突出及頸椎外傷性
    椎間盤突出，非九十一年五月十七日事故所致，不得視為職業傷害，應按普通疾
    病辦理，其認定洵非無據。
５、按「本局得視業務需要聘用兼任醫師十二人至二十人」勞工保險局組織條例第十
    一條第二項前段定有明文；另「保險人為審核保險給付或勞工保險監理委員會為
    審議保險爭議事項，必要時得向投保單位、特約醫療醫院、所或其他有關機關調
    查被保險人與保險有關之文件。」為勞工保險條例第二十八條所規定；又按「勞
    工保險監理委員會為審議爭議案件或保險人為核定保險給付認為必要時，得向被
    保險人、受益人、投保單位、各該醫院、診所或經領有執業執照之醫師、助產士
    要求提出報告，或派員調閱各該醫院、診所及投保單位之病歷、薪資帳冊、檢查
    化驗紀錄或Ｘ光片，被保險人、受益人、投保單位、各該醫院、診所及領有執業
    執照之醫師或助產士均不得拒絕。」同條例施行細則第六十一條亦有明文。可知
    法令明文規定保險人（即被告）為審核保險給付，得調查有關之文件，並得通知
    出具診斷書之醫院診所檢送必要之有關診療病歷或Ｘ光片等，而被告為審核保險
    給付，自得依職權送請其聘用之專業醫師表示審查意見，以為其審核之參據，此
    項專業醫師審查意見之審核，要屬被告之法定職權。易言之，被保險人申請保險
    給付時，所檢據申請書及診斷書，僅係其申領保險給付之必備要件；惟被告審核
    是否符合給付標準時，要非僅以該申請書或診斷書為唯一參據，此觀上開法條規
    定自明。再者，行政程序法第三十六條及第四十一條第一項分別規定：「行政機
    關應依職權調查證據，不受當事人主張之拘束，對當事人有利及不利事項一律注
    意。」「行政機關得選定適當之人為鑑定。」。查被告係勞工保險之保險人，於
    當事人向其提出勞工保險各項給付申請時，被告須開始行政程序，並有上揭依職
    權調查證據之義務，且於遇有醫理上之諸疑義時，得以具有專業知識之第三人即
    專科醫師，於行政程序中陳述關於特別法規或經驗定則之意見，而以其陳述，為
    證據之用。是被告於行政程序中將有待進一步調查之案件，請其特約專科醫師陳
    述醫學上之意見，以為證據，於法尚無不合。況被告係依原告申請書、診斷書及
    病歷資料，並參酌特約專科醫師之專業意見，而為終局之核定，原告主張被告概
    以特約專科醫師審查意見駁回其申請云云，不無誤會。
６、按勞工保險條例第五十六條規定，保險人於審核保險給付認為有複檢必要時，得
    另行指定醫院或醫師複檢，是如所送資料已足以據為核定之基礎，即尚無複檢之
    必要。又勞工保險條例第五十六條所規定「必要時」之要件性質上為不確定法律
    概念，被告就個案是否有複檢之必要，仍應依個案認定之，非謂被告之認定，與
    原告之認定不同，或與診斷證明書所載不符，則均須一律送複檢。經查原告所請
    職業傷害傷病給付，既經被告依原告申請書、診斷書、病歷資料、就診醫院復函
    說明，以及特約專科醫師之專業意見，依相關審定原則予以核定，則原告徒以其
    認定與被告不同，即請求就其傷病情形之判斷進行複檢或再送請鑑定，核並無此
    必要。
四、綜上所述，被告以原告因九十一年五月十七日事故所致頸部背部扭傷，經醫師評
    估於三個月內可恢復；至其所患第五、六節頸椎椎間盤突出及頸椎外傷性椎間盤
    突出，非九十一年五月十七日事故所致，不得視為職業傷害，應按普通疾病辦理
    ；又其因同一傷病於九十一年十一月十一日入住長庚醫院林口分院暨嘉義分院門
    診，申請職災醫療給付及核退自墊醫療費用部分，應不予給付，乃核定發給自住
    院之第四日即九十一年十一月十四日起至同年月日止共一日計二七五元普通疾病
    傷病給付，徵諸前揭規定及說明，並無違誤，審議審定、訴願決定遞予維持，俱
    無不合。原告徒執前詞訴請撤銷，並請求判命被告發給九十一年七月九日至九十
    三年一月十三日止之傷病給付共一八八、六五○元，其訴一部為不合法，一部為
    無理由，均應予駁回。
五、兩造其餘攻擊防禦方法均與本件判決結果不生影響，故不逐一論述，又本件適用
    簡易訴訟程序，爰不經言詞辯論逕為判決，併予敘明。
據上論結，本件原告之訴一部為不合法，一部為無理由，爰依行政訴訟法第二百三十
三條第一項、第二百三十六條、第九十八條第三項前段，判決如主文。
中　　華　　民　　國　　九十三　　年　　　十二　　　月　　  三十一　　　日
                            臺 北 高 等 行 政 法 院   第 六 庭
                                                    法  官　曹瑞卿
右為正本係照原本作成。
本件以訴訟事件所涉及之法律見解具有原則性者為限，始得於本判決送達後二十日內
向本院提出上訴狀並表明上訴理由，如已於本判決宣示後送達前提起上訴者，應於判
決送達後二十日內補具上訴理由（均按他造人數附繕本），且經最高行政法院許可後
方得上訴。
中　　華　　民　　國　　九十三　　年　　　十二　　　月　　  三十一　　　日
            　　　　　　　　　　　 　　　    　     書記官  方偉皓
